【裁判字號】    98,易,2122
【裁判日期】    980903
【裁判案由】    贓物
【裁判全文】
臺灣板橋地方法院刑事判決              98年度易字第2122號
公  訴  人  臺灣板橋地方法院檢察署檢察官
被      告  乙○○
                      號4樓
                    （現於臺灣臺北監獄執行中）
上列被告因贓物案件，經檢察官提起公訴（98年度偵緝字第1453
號），經被告自白犯罪，本院裁定認宜以簡易判決處刑（原受理
案號：98年度易字第1770號），嗣經本院審理後，認不得以簡易
判決處刑（改分案號：98年度簡字第6108號），本院判決如下：
    主  文
本件管轄錯誤，移送於臺灣士林地方法院。
    理  由
一、公訴意旨略以：乙○○前因竊盜案件，經臺灣臺北地方法院
    判處有期徒刑3 月確定，再因違反毒品危害防制條例案件，
    經同院判處有期徒刑8 月確定；又因毒品案件，臺灣士林地
    方法院判處有期徒刑6 月，上開3 罪合併定應執行刑為有期
    徒刑1 年3 月確定，而於93年1 月9 日入監執行至94年6 月
    14日假釋出監，惟又因施用毒品案件，經撤銷假釋，經臺灣
    士林地方法院判處有期徒刑8 月，嗣經減刑為有期徒刑4 月
    ，併執行撤銷假釋後之殘餘刑期，於96年7 月16日執行完畢
    。詎仍不知悔改，明知真實姓名年籍不詳、自稱「阿民」之
    成年友人所提供之車牌號碼2829－CC號自用小客車（懸掛車
    牌號碼6T－0909號車牌2 面，車主張仕朋，車牌已遭註銷）
    係來路不明之贓物（上開自用小客車為甲○○管領使用，於
    97 年8月22日7 時許，在臺北縣板橋市○○街174 巷14號地
    下室遭竊），竟仍基於故買贓物之犯意，於97年11月間之某
    日在臺北市○○○路玉成公園附近，以新臺幣（下同）300,
    000 元之代價買受上開車輛。嗣於97年12月15日凌晨2 時30
    分許，駕駛該車輛行經臺北縣林口鄉○○○路與八德街口，
    因車速過快失速撞上安全島致車身起火燃燒，經警獲報前往
    處理，檢驗燃燒後車身（車身號碼為WBAFA11010 LT59 號）
    ，循線查悉上情。因認被告涉犯刑法第349 條第2 項故買贓
    物之罪嫌。
二、按案件由犯罪地或被告之住所、居所或所在地之法院管轄，
    此為刑事訴訟法第5 條第1 項所規定。本件被告之住所、居
    所或所在地係而其犯罪地又係在臺灣士林地方法院轄區，並
    非本院管轄範圍，而檢察官向本院提起公訴，揆諸上開說明
    ，自有未合。爰不經言詞辯論，逕為諭知管轄錯誤之判決，
    並移送有管轄權之臺灣士林地方法院審理之。
三、據上論斷，應依刑事訴訟法第304 條、第307 條，判決如主
    文。
中    華    民    國    98    年    9     月    3     日
                刑事第二十二庭審判長法  官  潘  長  生
                                    法  官  侯  志  融
                                    法  官  曹  惠  玲
以上正本證明與原本無異。
如不服本判決應於收受判決後10日內向本院提出上訴書狀，並
應敘述具體理由。其未敘述上訴理由者，應於上訴期間屆滿後
20日內向本院補提理由書（均須按他造當事人之人數附繕本）
「切勿逕送上級法院」。
                                    書記官  洪  紹  甄
中    華    民    國    98    年    9     月    4     日


司法院資訊處製作；財團法人民間司法改革基金會備份。
